# Ata da Reunião – 29/04/2025

**Data:** 29 de abril de 2025<br>
**Início:** 19:00<br> 
**Fim:** 20:00<br>
**Disciplina:** Arquitetura e Desenho de Software  
**Grupo:** 05  
**Participantes:**
- [Arthur Sousa](https://github.com/arthurrsousa)
- [Esther Silva](https://github.com/esthersousa)
- [Laís Soares](https://github.com/Laisczt)
- [Pedro Lucas Santana](https://github.com/pedrolucas12)
- [Enrico Zoratto](https://github.com/sidts)
- [Pedro Lucas Dourado](https://github.com/lucasdray)

---

## Pautas e Discussões

- Divisão de tarefas e reflexão sobre entrega anterior

### TO DO

- Marcada uma nova reunião acessível a mais membros do grupo para o dia 01/05
- Esther e Laís ficaram de formular um roteiro pra nova reunião
---

## Histórico de Versão

| Versão | Data       | Data de Revisão | Descrição                                    | Autor(es)                                   | Revisor(es) | Detalhes da revisão |
| ------ | ---------- | --------------- | -------------------------------------------- | ------------------------------------------- | ----------- | ------------------- |
| `1.0`  | 02/05/2025 | -               | Documento criado                             | [Pedro Lucas](https://github.com/lucasdray) | -           | -                   |
| `1.1`  | 09/05/2025 | -               | Formatação no template usado por outras atas | [Laís Soares](https://github.com/Laisczt)   | -           | -                   |
