# Ata da Reunião – 01/05/2025

**Data:** 06 de maio de 2025<br>
**Início:** 19:00<br> 
**Fim:** 20:00<br>
**Disciplina:** Arquitetura e Desenho de Software  
**Grupo:** 05  
**Participantes:**
- [Arthur Heleno](https://github.com/arthur-heleno)
- [Esther Silva](https://github.com/esthersousa)
- [Laís Soares](https://github.com/Laisczt)
- [Pedro Lucas Santana](https://github.com/pedrolucas12)
- [Sebastián Zuzunaga](https://github.com/sebazac332)
- [Enrico Zoratto](https://github.com/sidts)
- [Lucas Caldas](https://github.com/lucascaldasb)

## Pautas e Discussões

Escolha de como e onde fazer o backlog

### DONE

Foi feita o esboço do backlog e foi escolhido a ferramente trello para realizar.


## Histórico de Versão

| Versão | Data       | Data de Revisão | Descrição                     | Autor(es)                                   | Revisor(es) | Detalhes da revisão |
| ------ | ---------- | --------------- | ----------------------------- | ------------------------------------------- | ----------- | ------------------- |
| `1.0`  | 09/05/2025 | -               | Documento criado e ata criada | [Pedro Lucas](https://github.com/lucasdray) | -           | -                   |