# Ata da Reunião – 22/05/2025

**Data:** 22 de maio de 2025  
**Início:** 19:00 
**Fim:** 20:00 
**Disciplina:** Arquitetura e Desenho de Software  
**Grupo:** 05  
**Participantes:**
- Pedro Lucas Dourado
- Enrico Martins Mantoan Zoratto
- Arthur Heleno do Couto da Silva
- Esther Silva Cardoso de Sousa
- Laís Soares
- Sebastián Héctor Zuzunaga Rosado
- Pedro Lucas F Santana
- Arthur Sousa
- Lucas Caldas Barbosa de Souza

---

## Pautas e Discussões
Durante a reunião, definiu-se a divisão em três subgrupos para distribuir melhor os focos e os padrões GoF entre os membros, com o objetivo de obter uma nota acima do mínimo exigido. Além disso, discutimos as iniciativas extras, identificando que o grupo estava sem direção sobre o que fazer; ficou decidido, então, elaborar o diagrama BPMN para a metodologia.

- **Divisão em 3 sub-grupos:**
  - **Sub-grupo 01:**  
    - Laís Soares  
    - Arthur Heleno do Couto da Silva  
    - Esther Silva Cardoso de Sousa  
    - **Foco 1 (criacional):** padrão Builder
  - **Sub-grupo 02:**  
    - Pedro Lucas Dourado  
    - Enrico Martins Mantoan Zoratto  
    - Lucas Caldas Barbosa de Souza  
    - Sebastián Héctor Zuzunaga Rosado  
    - **Foco 1 (criacional):** padrão Singleton  
    - **Foco 2 (estrutural):** padrão Composite  
    - **Foco 3 (comportamental):** padrão Observer
  - **Sub-grupo 03:**  
    - Amanda  
    - Arthur R S  
    - Pedro Lucas Figueiredo  
    - **Foco 1 (criacional):** padrão Prototype  
    - **Foco 2 (estrutural):** padrão Adapter  
    - **Foco 3 (comportamental):** padrão Iterator

- **Iniciativas Extras:**
  - BPMN Metodologia

- **Issues:**
  - **Artefatos Sub-grupo 1:**
    - Sub-grupo 1 – GoF foco 1  
    - Sub-grupo 1 – GoF foco 2  
    - Sub-grupo 1 – GoF foco 3
  - **Artefatos Sub-grupo 2:**
    - Sub-grupo 2 – GoF foco 1  
    - Sub-grupo 2 – GoF foco 2  
    - Sub-grupo 2 – GoF foco 3
  - **Artefatos Sub-grupo 3:**
    - Sub-grupo 3 – GoF foco 1  
    - Sub-grupo 3 – GoF foco 2  
    - Sub-grupo 3 – GoF foco 3
  - **Atas de reunião:**
    - Atas Sub-grupo 1  
    - Atas Sub-grupo 2  
    - Atas Sub-grupo 3
  - **Participações:**
    - Participações Sub-grupo 1  
    - Participações Sub-grupo 2  
    - Participações Sub-grupo 3
  - Iniciativas extras (atrelar sub-issues quando houver)

- **O que falta:**
  - Sub-grupo 01: Definir padrões para os focos 2 e 3  
  - Sub-grupo 03: Definir padrões para os focos 1, 2 e 3  
  - Perguntar sobre quantidades de GoF e variedade em cada foco  
  - Perguntar sobre iniciativas extras para a entrega 3  
  - Definir se deve ter um projeto único ou apenas códigos soltos  
  - Separar branches

### DONE (se aplicável)

- Divisão em 3 sub-grupos e definição dos focos iniciais para cada sub-grupo.

### TODO (se aplicável)

- Definir padrões faltantes nos sub-grupos 01 e 03 (focos 2 e 3; 1, 2 e 3, respectivamente).  
- Esclarecer quantidades de GoF e variedade em cada foco.  
- Detalhar iniciativas extras para a entrega 3.  
- Determinar formato de entrega (projeto ou códigos soltos).  
- Configurar separação de branches.

---

## Histórico de Versão

| Versão | Data       | Data de Revisão | Descrição                                          | Autor(es)                                           | Revisor(es) | Detalhes da revisão |
| ------ | ---------- | --------------- | -------------------------------------------------- | --------------------------------------------------- | ----------- | ------------------- |
| `1.0`  | 22/05/2025 | –               | Criação do documento a partir dos dados da reunião | [Pedro Lucas Dourado](https://github.com/lucasdray) | –           | –                   |
